臺灣高等法院刑事裁定
110年度抗字第776號
抗  告  人
即  受刑人  黃新硯


上列抗告人即受刑人因聲請定其應執行刑案件，不服臺灣士林地
方法院中華民國110年4月27日裁定（110年度聲字第450號），提
起抗告，本院裁定如下：
    主  文
抗告駁回。
    理  由
一、原裁定意旨略以：抗告人即受刑人黃新硯（下稱抗告人）所
    犯如原裁定附表（下稱附表）所示之罪，先後經原審法院判
    處如附表所示之刑確定在案，各罪均係於附表編號1所示判
    決確定日期（民國109年12月1日）前所為，有各該刑事判決
    及本院被告前案紀錄表在卷可稽，且本案受刑人所犯如附表
    所示之罪，其經宣告之刑均得易科罰金，並無刑法第50條第
    1項但書各款規定之情形，是檢察官聲請定其應執行之刑，
    原審審核檢察官所附相關事證，認其聲請為正當，爰依刑法
    第53條、第51條第6款規定，定其應執行拘役85日，並諭知
    易科罰金之折算標準等語。
二、抗告意旨略以：抗告人因不知情，於108年11月及109年4月
    犯如附表所示之罪，於109年收到法院通知便不敢再犯，也
    已繳納罰款，因生活困苦，希望再次申訴減輕其刑，懇請法
    官諒情再次減輕量刑云云。
三、按裁判確定前犯數罪者，除有刑法第50條第1項但書各款情
    形，應由受刑人請求檢察官聲請定應執行刑外，依第51條規
    定併合處罰之，刑法第50條第1項、第53條分別定有明文。
    又按法律上屬於自由裁量之事項，有其外部性界限及內部性
    界限，並非概無拘束。依據法律之具體規定，法院應在其範
    圍選擇為適當之裁判者，為外部性界限；而法院為裁判時，
    應考量法律之目的，及法律秩序之理念所在者，為內部性界
    限。法院為裁判時，二者均不得有所逾越（最高法院80年台
    非字第473號判例意旨參照）。復按數罪併罰，分別宣告多
    數拘役者，於各刑中之最長期以上，各刑合併之刑期以下，
    定其刑期，但不得逾一百二十日，刑法第51條第6款定有明
    文。乃因刑罰之科處，應以行為人之責任為基礎，考量人之
    生命有限，刑罰對被告造成之痛苦程度，係以刑度增加而生
    加乘效果，而非等比方式增加，如以實質累加方式執行，刑
    責恐將偏重過苛，不符現代刑事政策及刑罰之社會功能，故
    透過定應執行刑程式，採限制加重原則，授權法官綜合斟酌
    被告犯罪行為之不法與罪責程度、各罪彼此間之關聯性（例
    如數罪犯罪時間、空間、各行為所侵害法益之專屬性或同一
    性、數罪對法益侵害之加重效應等）、數罪所反應被告人格
    特性與傾向、對被告施以矯正之必要性等，妥適裁量最終具
    體應實現之刑罰，以符罪責相當之要求。因此，法院於酌定
    執行刑時，應體察法律恤刑之目的，為妥適之裁量，俾符合
    實質平等原則（最高法院105年度台抗字第626號裁定意旨參
    照）。
四、經查：
  ㈠原裁定以受刑人所犯如附表編號1至2所示之罪，先後經判處
    如附表編號1至2所示之刑，均經分別確定在案。又受刑人所
    犯如附表各編號所示之罪均得易科罰金，茲檢察官向原審聲
    請定其應執行之刑，有前揭判決書、本院被告前案紀錄表在
    卷可按，原審因認檢察官之聲請為正當，就受刑人所犯如附
    表編號1至2所示之罪，於拘役50日以上，附表各罪之宣告刑
    總和為拘役90日以下，定應執行刑拘役85日乙節，核未逾越
    刑法第51條第6款所定之外部界限。
　㈡本院審酌受刑人所犯如附表各編號所示2罪，均為過失輸入禁
    藥罪，各罪之罪質、侵害法益均相同，惟犯罪時間則有差距
    ；本院審酌受刑人所犯上開各罪所反映相同之人格特質，上
    開各罪亦為同樣之犯罪類型，各罪於併合處罰時，其責任重
    複非難程度甚高，與上開數罪所實現刑罰經濟的功能，及上
    開數罪對法益之侵害並無應予特別加重之必要，如以實質累
    加方式執行，刑責恐將偏重過苛，不符現代刑事政策及刑罰
    之社會功能，參酌上揭最高法院裁定意旨，暨附表所示各罪
    宣告刑總和上限之外部性界限，就受刑人所犯如附表所示2
    罪，於拘役50日以上，附表各罪之宣告刑總和為拘役90日以
    下，復予以適當酌減，而定應執行刑拘役85日乙節，業已考
    量上開定應執行刑應審酌之要素，給予受刑人相當之恤刑利
    益，而為公平、合理之定刑，尚不能認有何裁量濫用之情事
    ，揆諸上開最高法院裁判意旨，並無違法或不當之處。抗告
    意旨以被告已知違法，希望再予減輕其刑為由，提起本件抗
    告，惟觀其抗告意旨並未詳具理由表明原裁定究有何違法或
    不當之處，僅泛言原裁定定刑過重冀求輕判云云，難謂有理
    由。是抗告人提起本件抗告，為無理由，應予駁回。
據上論斷，應依刑事訴訟法第412條，裁定如主文。
中　　華　　民　　國　　110 　年　　5 　　月　　21　　日
                  刑事第十九庭  審判長法　官  曾淑華
                                      法　官  王美玲
                                      法　官  許文章
以上正本證明與原本無異。
不得再抗告。
                                      書記官  陳盈芝
中　　華　　民　　國　　110 　年　　5 　　月　　21　　日